【裁判字號】    97,易,1144
【裁判日期】    970620
【裁判案由】    竊盜
【裁判全文】
臺灣士林地方法院刑事判決              97年度易字第1144號
公  訴  人  臺灣士林地方法院檢察署檢察官
被      告  甲○○
上列被告因竊盜案件，經檢察官提起公訴（97年度偵字第7325號
），被告於本院訊問時就被訴事實為有罪之陳述，本院裁定以簡
式審判程序審理，並判決如下：
    主  文
甲○○犯攜帶兇器竊盜未遂罪，處有期徒刑伍月，如易科罰金，
以新臺幣壹仟元折算壹日。扣案螺絲起子壹支沒收。
    事  實
一、甲○○意圖為自己不法之所有，於民國97年6 月2 日傍晚6
    時許，在臺北市○○區○○路238 號前停車格，攜帶客觀上
    可供兇器使用之螺絲起子1 支，趁無人注意之際敲破李和恭
    所有之車號3199-FP 號自用小客車右前車窗（毀損部分未據
    告訴），欲竊取車內財物，當場為李和恭發覺始未得逞，經
    報警處理，並扣得上開螺絲起子1 支。
二、案經李和恭訴由臺北市政府警察局士林分局報告臺灣士林地
    方法院檢察署檢察官偵查起訴。
    理  由
一、本件被告甲○○所犯非死刑、無期徒刑或最輕本刑有期徒刑
    3 年以上之罪，亦非高等法院管轄第一審案件，且於本院訊
    問時，被告先就被訴事實為有罪之陳述，經告知被告簡式審
    判程序之旨，並聽取檢察官、被告之意見後，本院裁定進行
    簡式審判程序，是本件之證據調查，依刑事訴訟法第273 條
    之2 規定，不受同法第159 條第1 項、第161 條之2 、第16
    1 條之3 、第163 條之1 及第164 條至第170 條規定之限制
    ，合先敘明。
二、前揭事實業據被告甲○○坦承不諱，核與告訴人李和恭所述
    相符，並有扣押物品目錄表1 紙、照片3 幀、扣案螺絲起子
    1 支附卷可稽（偵查卷第42、20、21頁），堪認被告上開自
    白與事實相符，應足採信。本案事證明確，被告犯行，洵堪
    認定，應依法論科。
三、按刑法第321 條第1 項第3 款之攜帶兇器竊盜罪，係以行為
    人攜帶兇器竊盜為其加重條件，此所謂兇器，其種類並無限
    制，凡客觀上足對人之生命、身體、安全構成威脅，具有危
    險性之兇器均屬之，且祇須行竊時攜帶此種具有危險性之兇
    器為已足，並不以攜帶之初有行兇之意圖為必要（最高法院
    79年度臺上字第5253號判例參照）。被告於本件犯行所持之
    螺絲起子1 支，為金屬材質，材質堅硬，且具有尖銳處，並
    可敲破車窗玻璃，堪認在客觀上足以對人之生命、身體、安
    全構成威脅，具有相當之危險性，自屬兇器。核被告甲○○
    所為，係犯刑法第321 條第1 項第3 款、第2 項之攜帶兇器
    竊盜未遂罪。被告上開犯行尚屬未遂，依刑法第25條第2 項
    之規定，按既遂犯之刑度減輕其刑。爰審酌被告正值壯年，
    不思以正當方式取得財物，竟貪圖私慾而著手竊取他人財物
    ，侵害他人之財產安全，惟其犯後坦承犯行，態度尚稱良好
    ，及其犯罪動機、目的、所生危害等一切情狀，量處如主文
    所示之刑，並諭知易科罰金之折算標準。
四、扣案螺絲起子1 支為被告所有供本件犯罪所用，業據被告供
    承在卷（本院卷第18頁），爰依刑法第38條第1 項第2 款規
    定諭知沒收。
五、公訴意旨另以：被告曾有竊盜前科，於97年4 月間因竊盜罪
    ，甫經臺灣桃園地方法院判處有期徒刑3 月，復於同年5 月
    20日因竊盜罪遭臺灣板橋地方法院檢察署檢察官聲請簡易判
    決處刑，另犯竊盜案尚由臺灣桃園地方法院檢察署偵查中，
    又為本件竊盜犯行，顯有犯罪習慣，應諭知於刑之執行前令
    入勞動場所強制工作云云。惟按，保安處分係針對受處分人
    將來之危險性所為之處置，以達教化、治療之目的，為刑罰
    之補充制度。我國現行刑法採刑罰與保安處分雙軌制，係在
    維持行為責任之刑罰原則下，為協助行為人再社會化之功能
    ，以及改善行為人潛在之危險性格，期能達成根治犯罪原因
    、預防犯罪之特別目的。是保安處分中之強制工作，旨在對
    嚴重職業性犯罪及欠缺正確工作觀念或無正常工作因而習慣
    犯罪者，強制其從事勞動，學習一技之長及正確之謀生觀念
    ，使其日後重返社會，能適應社會生活。刑法第90條第1 項
    規定：「有犯罪之習慣或以犯罪為常業或因遊蕩或懶惰成習
    而犯罪者，得於刑之執行完畢或赦免後，令入勞動場所，強
    制工作。」，即係本於保安處分應受比例原則之規範，使保
    安處分之宣告，與行為人所為行為之嚴重性、行為人所表現
    之危險性及對於行為人未來行為之期待性相當之意旨而制定
    ，而由法院視行為人之危險性格，決定應否令入勞動處所強
    制工作，以達預防之目的。所謂「有犯罪之習慣」係指對於
    犯罪以為日常之惰性行為，乃一種犯罪之習性（最高法院94
    年度臺上字第6611號判決意旨參照）。經查，被告固於97年
    4 月間因犯竊盜罪，經臺灣桃園地方法院判處有期徒刑3 月
    ，復於同年5 月20日因竊盜罪遭臺灣板橋地方法院檢察署檢
    察官聲請簡易判決處刑，另犯竊盜案尚於臺灣桃園地方法院
    檢察署偵查中，有臺灣高等法院被告前案紀錄表1 份在卷可
    稽，惟上揭竊盜案件並未經判決確定，尚難據此即認定被告
    有竊盜之犯罪習慣；且被告於偵查、本院均供稱：伊擔任遊
    覽車司機，每月薪資新臺幣1 萬8,000 元，因積欠錢莊債務
    ，始起歹念竊盜等語（偵查卷第40頁、本院卷第18頁），堪
    認被告原有正當職業及固定收入，尚非賴犯罪維生。是本院
    審酌被告犯罪情節，認判處如主文所示之刑，應認足收遏止
    並矯治其犯罪行為之效果，尚無令被告於刑前強制工作之必
    要，爰不諭知於刑之執行前令入勞動場所強制工作，併予敘
    明。
據上論斷，應依刑事訴訟法第273 條之1 第1 項、第299 條第1
項前段，刑法第321 條第1 項第3 款、第2 項、第25條第2 項、
第38條第1 項第2 款，判決如主文。
本案經檢察官白忠志到庭執行職務。
中    華    民    國    97    年    6     月    20    日
                  刑事第三庭法  官  陳美彤
以上正本證明與原本無異。
如不服本判決，應於收受送達後10日內向本院提出上訴書狀，其
未敘述上訴理由者，應於上訴期間屆滿後20日內向本院補提理由
書狀（均須按他造當事人之人數附繕本）。
                            書記官  賴麗容
中    華    民    國    97    年    6     月    20    日
附錄本判決論罪法條全文
中華民國刑法第321 條第1項第3款、第2項
犯竊盜罪而有左列情形之一者，處6 月以上、5 年以下有期徒刑
：
三、攜帶兇器而犯之者。
前項之未遂犯罰之。


司法院資訊處製作；財團法人民間司法改革基金會備份。
